【裁判字號】    99,小上,30
【裁判日期】    991215
【裁判案由】    損害賠償
【裁判全文】
臺灣基隆地方法院民事裁定              99年度小上字第30號
上  訴  人  劉世雄
被上訴人    劉振偉
上列當事人間請求損害賠償事件，上訴人對於中華民國99年8 月
20日本院基隆簡易庭99年度基小字第1644號第一審判決提起上訴
，本院第二審合議庭裁定如下：
    主  文
上訴駁回。
第二審訴訟費用新臺幣壹仟伍佰元由上訴人負擔。
    理  由
一、按對於小額程序之第一審裁判上訴，非以其違背法令為理由
    ，不得為之；上訴狀內應記載上訴理由，表明原判決所違背
    之法令及其具體內容，或依訴訟資料可認為原判決有違背法
    令之具體事實，民事訴訟法第436條之24第2 項、第436條之
    25分別定有明文。又所謂判決違背法令，上訴人如以原判決
    有不適用法規或適用不當為上訴理由時，其上訴狀或理由書
    應有具體之指摘，並揭示該法規之條項或其內容，若係成文
    法以外之法則，應揭示該法則之旨趣，倘為司法院解釋或本
    院之判例，則應揭示該判解之字號或其內容；如依民事訴訟
    法第469 條所列各款事由提起第三審上訴者，其上訴狀或理
    由書應揭示合於該條款之事實。倘上訴狀或理由書如未依上
    述方法表明，或其所表明者與上開法條規定不合時，即難認
    為已合法表明上訴理由，並對第一審判決之違背法令有具體
    之指摘，其上訴自非合法，最高法院67年台上字第2876號、
    70年台上字第2027號、71年台上字第314 號均著有判例可稽
    。當事人對於小額程序第一審判決提起上訴時，如未依上述
    方法表明，或其所表明者與上開法條規定不相合時，即難認
    為已合法表明上訴理由，其上訴自非合法，第二審法院應依
    民事訴訟法第436條之32第2項準用第444條第1項前段之規定
    ，以裁定駁回之。
二、本件上訴意旨略以：上訴人原本在101大樓從事鋼骨結構相
    關工作，因於民國90年12月間摔落，導致骨折，無法從事粗
    重工作，且因需復健，迄至95年，始以駕駛計程車載客為生
    ，然上訴人家中經濟本已不佳，且開計程車所獲非多，始看
    報紙找工作，而交付帳戶資料，為此，上訴人所涉詐欺案件
    ，已進入刑事程序，現又要求上訴人賠償民事損失，令上訴
    人不知如何處理云云。經核上訴人所提之前揭上訴理由，並
    未具體指出第一審判決有如何違背法令情事，更未指明第一
    審判決所違反之法令條項及其具體內容，以及依訴訟資料可
    認第一審判決違背法令之具體事實，參諸首開說明，自不得
    謂已合法表明上訴理由，從而本件上訴難認為合法，應予駁
    回。
三、末按小額事件第一審法院為訴訟費用之裁判時，應確定其費
    用額，此項規定並為小額事件之上訴程序所準用，民事訴訟
    法第436條之19第1項、第436條之32第1項分別定有明文，爰
    確定本件訴訟費用額如主文第2項所示。
四、依民事訴訟法第436條之32第2項、第444條第1項前段、第95
    條、第78條，裁定如主文。
中    華    民    國    99    年    12    月    15    日
                  民事庭審判長法  官  蔡聰明
                              法  官  王翠芬
                              法  官  周霙蘭
以上正本係照原本作成。
本件判決不得上訴。
中    華    民    國    99    年    12    月    15    日
                              書記官  王毓嫻

司法院資訊處製作；財團法人民間司法改革基金會備份。
